# 上市公司财务总监能分管其他职能部门吗？

提问人：dxxd_ren 时间：2023-06-12 14:36:11
比如说仓库管理、后勤等。

回答人：chenyiwei
由于财务涉及面很广，可以说企业的方方面面都和财务相关，因此财务总监分管其他部门很可能违反不相容职责分离原则。例如仓库管理职责就与存货的核算职责相冲突。